【裁判字號】    95,易,208
【裁判日期】    950630
【裁判案由】    家庭暴力罪之傷害
【裁判全文】
臺灣基隆地方法院刑事判決               95年度易字第208號
公  訴  人  臺灣基隆地方法院檢察署檢察官
被      告  乙○○
上列被告因家庭暴力罪之傷害案件，經檢察官提起公訴（95年度
偵字第1947號），本院判決如下：
    主  文
乙○○傷害人之身體，處拘役伍拾伍日，如易科罰金，以佰元
折算壹日。
    事  實
一、乙○○與丁○○係夫妻，為家庭暴力防治法第3條第1款所定
    之家庭成員關係。緣乙○○、丁○○因感情問題而長期分居
    ，乙○○答應給付丁○○及其子女生活費用，惟時常藉故拒
    絕給付，雙方嫌隙日深。民國94年11月28日晚間8 時許，丁
    ○○攜同子女林郁芸、丙○○前往乙○○斯時位於基隆市○
    ○街110 巷11號住處，雙方因扶養義務等問題發生口角爭執
    ，乙○○竟基於傷害之犯意，以右腳踹踢丁○○之右鼠蹊部
    ，使丁○○受有右鼠蹊部挫傷、瘀血等傷害。
二、案經丁○○告訴而由臺灣基隆地方法院檢察署檢察官偵查起
    訴。
    理  由
一、按被告以外之人於審判外之言詞或書面陳述，除法律有規定
    者外，不得作為證據，刑事訴訟法第159條第1項固有明文。
    惟被告以外之人於審判外之陳述，經當事人於審判程序同意
    作為證據，法院審酌該言詞陳述或書面陳述作成時之情況，
    認為適當者，亦得為證據；當事人、代理人或辯護人於法院
    調查證據時，知有上開刑事訴訟法第159條第1項不得為證據
    之情形，而未於言詞辯論終結前聲明異議者，視為有前項之
    同意，刑事訴訟法第159條之5亦有明文。查證人林郁芸於偵
    查中之證述，經本院於審判程序提示予被告乙○○，並告以
    內容要旨，被告就證據能力表示無意見，且未聲明異議（95
    年6 月21日準備程序筆錄、同年月27日審判筆錄參照），本
    院審酌相關言詞陳述作成時之情況，認為適當，依前揭法條
    意旨，自得援為本案證據，應先敘明。
二、訊據被告矢口否認有何踹傷告訴人丁○○之犯行，辯稱當日
    只有發生口角爭執云云。惟查：
    (一)有關被告於上開時間、地點，以腳踹踢告訴人成傷之事
        實，業經證人即告訴人於本院結證明確（95年6 月27日
        審判筆錄參照），核與證人即被告之子女林郁芸、丙○
        ○分別於偵查中、本院審理中之結證情節相符。而告訴
        人因此受有右鼠蹊部挫傷、瘀血等傷害，亦有偵查卷附
        行政院衛生署基隆醫院診斷證明書1 紙可稽，足見告訴
        人之指訴，應屬有據。
    (二)又本院依被告聲請傳喚越南籍幫傭甲○○○○○ ○○○○ ○○○ 到
        庭作證，惟該名證人證稱其當時人在房間內整理物品，
        僅聽聞告訴人在屋外一直罵被告，並不清楚雙方有無發
        生肢體衝突（同上審判筆錄參照），故此部分自無從援
        為有利被告認定之依據。
    (三)綜上所陳，被告上開辯解，無足採信。本案事證明確，
        被告犯行堪可認定，應依法論科。
三、核被告所為，係犯刑法第277條第1項之傷害罪，亦係家庭暴
    力防治法第2條第2款所稱之家庭暴力罪。本院審酌被告前無
    不良素行，有卷附臺灣高等法院前案紀錄表可稽，其不思善
    盡為人夫、人父之家庭責任，僅因扶養費用無法達成共識，
    竟在子女面前踢傷告訴人，至為不該，惟慮及告訴人所受傷
    害之程度非鉅，併被告犯後未見悔意之態度等一切情狀，量
    處如主文所示之刑，併諭知易科罰金之折算標準。
據上論斷，應依刑事訴訟法第299條第1項前段，刑法第277條第1
項、第41條第1 項前段，罰金罰鍰提高標準條例第1條前段、第2
條，判決如主文。
本案經檢察官曾淑婷到庭執行職務。
中    華    民    國    95    年    6     月    30    日
                  刑事第五庭審判長法  官  陳志祥
                                  法  官  陳玉雲
                                  法  官  楊皓清
以上正本證明與原本無異。
對於本件判決如有不服，應於收受送達後10日內，向本院提出上
訴書狀，上訴於臺灣高等法院，並按他造當事人之人數附具繕本
。
中    華    民    國    95    年    6     月    30    日
                                  書記官  王月娥
附錄論罪法條：
刑法第277條第1項
傷害人之身體或健康者，處3年以下有期徒刑、拘役或1千元以下
罰金。


司法院資訊處製作；財團法人民間司法改革基金會備份。
